【裁判字號】    89,上,319
【裁判日期】    890427
【裁判案由】    給付工程款
【裁判全文】
臺灣高等法院民事判決  八十九年上字第三一九號
    上  訴  人  信助營造工程有限公司
    法定代理人  何曉春
    被 上訴 人  葆鼎企業股份有限公司
                        設台北市○○○路○段一二六號七樓
    法定代理人  傅兆蓉  住同右.
右當事人間給付工程款事件，上訴人對於中華民國八十八年十一月八日臺灣台北地方
法院八十八年度訴字第一二三四號第一審判決提起上訴，本院判決如左：
    主      文
上訴駁回。
第二審訴訟費用由上訴人負擔。
    理      由
一、本件被上訴人起訴主張上訴人承攬其承包省立桃園醫院擴建醫學中心醫療大樓第
    二期工程會議擴音系統，被上訴人已完成工程，上訴人尚欠餘款新台幣（下同）
    三千零六元。被上訴人另承攬上訴人承作省立桃園醫院講堂視聽音響設備工程，
    被上訴人亦已完作該工程，上訴人尚欠工程款二百十三萬三千四百七十四元，連
    同前開工程款共計二百十三萬六千四百八十元，屢向上訴人催索，均未清償，爰
    依承攬契約請求上訴人給付該工程款及其遲延利息。上訴人則抗辯被上訴人工程
    人員於民國八十八年二月十二日測試工程時，不當使用臨時電造成上訴人承包各
    項系統損壞，被上訴人未將受損之設備更換新品，通過測試，且未履行保證日後
    通過驗收之約定，有違雙方工程合約第八條及第六條之約定，上訴人當然得扣下
    剩餘工程款，俟原告取得醫院出具公函證明原告已將損壞設備更換新品並通過測
    試後，再行付款云云。原審以被上訴人主張之前揭事實，業據提出工程合約書、
    工程估價表、出貨單、省立桃園醫院八十八年二月三日驗收紀錄、已兌現之支票
    及未兌現之一百二十萬元之退票支票、退票理由單等為證，且為上訴人所不爭執
    ，應認被上訴人主張可採。上訴人雖以前詞置辯，惟省立桃園醫院係於八十八年
    二月三日驗收工程，既非上訴人所稱八十八年二月十二日，且根據驗收紀錄，並
    未記載驗收講堂視聽工程，徵諸該講堂工程於正式驗收時尚未有正式電力可供測
    試使用功能，俟八十八年六月十六日正式供電後，請孔令則律師函知上訴人公司
    進場測試，上訴人公司均未到場，該項設備迄八十八年七月二十七日前均未驗收
    合格等語，有該醫院八十八年七月二十七日函可按，參以證人蔡憲明即省立桃園
    醫院驗收人員結證稱：本件工程於八十八年一月十一日有用臨時電測試講堂之視
    聽設備，於八十八年二月三日正式驗收，當天因正式供電系統尚未實施，僅有臨
    時電供應，所以未於當日驗收講堂之音響器材，二月三日尚有被上訴人公司梁展
    雄及上訴人之訴訟代理人曹鴻鉎、林啟正等人，該視聽工程直到九月十四日由被
    上訴人另行操作後通過測試等語，足證視聽工程於八十八年二月三日正式驗收，
    該工程已為完工，因未有正式供電所以無法測試。則依兩造簽訂之工程合約第五
    條約定，被上訴人既已裝修，上訴人即應付款，因認被上訴人請求為有理由，上
    訴人抗辯為無理由，判決上訴人應給付被上訴人二百十三萬六千四百八十元，及
    其中一百八十四萬八千四百七十四自八十七年十一月二日起之法定遲延利息。
二、按提起上訴，應以上訴狀合法表明民事訴訟法第四百四十一條第二項之理由。又
    上訴狀內未表明上訴理由者，審判長得定相當期間命上訴人提出理由書；當事人
    逾審判長所定之期間始提出理由書者，法院得命該當事人以書狀說明其理由；當
    事人未依命說明理由者，法院得準用同法第四百四十七條之規定，或於判決時依
    全辯論意旨斟酌之。民事訴訟法第四百四十四條之一第一項、第四項、第五項分
    別定有明文。
三、本件上訴人提起上訴，於上訴狀內未合法表明上訴理由，經本院審判長裁定命其
    於十日內補正，此裁定已於民國八十九年四月七日送達，有送達證書存證可稽。
    上訴人逾期迄今仍未補正，有違協力迅速促進訴訟之義務，揆之前揭所示，當事
    人逾期提出上訴理由書者，仍應說明逾期提出之理由，否則將生失權效果或不利
    益之規定，並依「舉輕以明重」之法理，則本件上訴人之上訴，既未備任何理由
    ，經定期命補正仍不為之，足認其在法律上顯無理由，爰不經言詞辯論，逕以判
    決駁回之。
四、據上論結，本件上訴為無理由，依民事訴訟法第四百六十三條、第二百四十九條
    第二項、第七十八條，判決如主文。
中    華    民    國    八十九    年        四      月       二十七     日
                          民事第十四庭
                                審判長法  官  張  劍  男
                                      法  官  陳  筱  珮
                                      法  官  蘇  芹  英
右正本係照原本作成。
如不服本判決，應於收受送達後二十日內向本院提出上訴書狀，其未表明上訴理由者
，應於提出上訴後二十日內向本院補提理由書狀（均須按他造當事人之人數附繕本）
上訴時應提出委任律師或具有律師資格之人之委任狀；委任有律師資格者，另應附具
律師及格證書及釋明委任人與受任人有民事訴訟法第四百六十六條之一第一項但書或
第二項（詳附註）所定關係之釋明文書影本。
中    華    民    國    八十九    年        五      月        一        日
                                      書記官  黃      愛
附註：
民事訴訟法第四百六十六條之一（第一項、第二項）
對於第二審判決上訴，上訴人應委任律師為訴訟代理人。但上訴人或其法定代理人具
有律師資格者，不在此限。
上訴人之配偶、三親等內之血親、二親等內之姻親，或上訴人為法人、中央或地方機
關時，其所屬專任人員具有律師資格並經法院認為適當者，亦得為第三審訴訟代理人
。


司法院資訊處製作；財團法人民間司法改革基金會備份。
